Inventaris van het archief van het Ministerie van Oorlog: Contracten betreffende Vestingwerken, 1814-1921
Nationaal Archief, Den Haag
Spion 1-5-1906 10bb Harstellingen en vernieuwingen aan mil. gegebouwen en werken te fort Spion (ongebruikt bestek).
Spion 30-4-1907 2as Herstellingen en vernieuwingen aan mil. gebouwen en werken te fort Spion (ongebruikt bestek).
Spion 31-3-1908 4c Herstellingen en vernieuwingen te fort Spion, (ongebruikt bestek).
Spion 12-4-1913 6ak Herstellingen + éénjarig onderhoud, van de mil. gebouwen en werken in de N.H. Waterlinie van Kijkuit tot Tienhoven en te Nieuwersluis + + verving + leveringen (ongebruikt bestek).
Spoel 1876-6-7 4 Verbeteren van het verdedigingswerk aan het Spoel enz.
Spoel 1880-10-9 40 Aanleg van een beplanting.
Spoel 1881-12-7 46 Verhogen van de inundatiesluis aan het Spoel en het daaraangrenzend Dijkvak, verhogen en verzwaren van 3 delen Zuider Lekdijk bij fort Everdingen, herstellen van een palissadering.
Spoel 1882-6-10 29 Maken van een bergloods in het verdedigingswerk aan het Spoel.
Spoel 1884-9-20 39 Voorzieningen tegen hoog water bij de forten Everdingen en het fort Spoel.
Spoel 1886-4-15 17 Op diepte brengen van het toeleidingskanaal bij het Spoel.
Spoel 1888-11-6 76 Leveren en inlaten van schotbalken bij de inundatiesluis aan het Spoel.
Spoel 1889-5-7 56 Herstellen van voeg- en metselwerk.
Spoel 1892-4-8 38 Maken van een dakbeschot en van een steunmuur+ enige voorzieningen.
Spoel 1894-5-18 25 Herstellen van bruggen en glintingen.
Spoel 1894-7-20 75 Verbeteringen aan de inundaties/middelen.
Spoel 1894-11-14 101 Aanbrengen van tot het meubilair behorende vaste voorwerpen, leveren van meubels en huishoudelijke artikelen.
Spoel 1895-.-. 1 Voorzieningen aan de sluizen in de Lingedijken te Asperen, + baggerwerk bij 't Spoel).,
Spoel 10-5-1904 19c Vernieuwen van een deur in fort Everdingen, vernieuwen en herstellen van bekledingen in fort Everdingen en het Werk aan het Spoel, uitnemen, zoveel nodig herstellen en neer inlaten van schotbalkkeringen en schuiven te Everdingen, aan het Spoel, te Tiel, en leveren van schotbalken aan het Spoel en te Tiel (ongebruikt bestek).
Spoel 23-5-1905 11b Uitnemen, herstellen en weer inlaten venschotbalkkeringen en schuiven + levering van schotbalken en schuiven. Wijzigen van kranjangloodise verbeteren van de afvoer van kwelwater (ongebruikt bestek).
Spoel 8-5-1906 11b Uitnemen, zoveel nodig herstelen, weer inlaten van chotbalkkeringen en schuiven en levering, schotbalken en schotbalkplaten + verbeteren van de waterafledingen, aanbregen uitlooppijpen door de keringen van de schotbalksluis in de rondweg aan het Spoel en zandaanvulling tussen die keringen + ophogen kwelade en de Rondweg a/hetSpoel (ongebr. bestek).
Spoel 30-4-1907 2aw Uitnemen, zo nodig herstellen en weer inlaten van schotbalkkeringen en schuiven aan het Spoel en levering van schotbalken, (ongebruikt bestek).
Spoel 14-5-1907 4a Wijzigen van aardwerk in het Werk aan het Spoel (ongebruikt bestek).
Spoel 28-4-1908 6w Harstellingen en vernieuwingen aan mil. gebouwen en werken, (ongebruikt bestek).
Spoel 24-3-1909 3aa Verbetering van de watervoorziening.(ongebruikt bestek).
Spoel 28-5-1909 4ax Herstellingen en vernieuwingen aan mil. gebouwen en werken (ongebruikt bestek).
Spoel 12-5-1910 1x Herstellingen en vernieuwingen aan mil.gebouwen en werken (ongebruikt bestek).
Spoel 4-4-1912 9f Herstellingen + éénjarig onderhoud aan de mil. gebouwen ennwerken + verving + leveringen, (ongebruikt bestek).
Spoel 8-4-1913 6i Herstellingen + éénjarig onderhoud van de mil. gebouwen en werken der N.H Waterlinie bij Asperen, Everdingen en Tiel + verving + leveringen (ongebruikt bestek).
Spijkerboor, fort 1889-5-10 62 Maken van grondophogingen.
Spijkerboor fort 1890-12-27 24 Aanleggen van beplantingen.
Spijkerboor fort 1890-12-29 85 Maken van 2 inlaatduikers, één aan de Starnmeerpolder en één aan de Oostwouderpolder.
Spijkerboor fort 1894-11-23 106 Wijzigen en maken van aardewerken.
Spijkerboor fort 1894-12-27 127 Maken van loods.
Spijkerboor fort 1895-12-6 84 Maken van een aanlegsteiger in het Noord-Hollands Kanaal en van een gedekte weg + beplantingen.
Spijkerboor fort 1896-12-3 23 Maken van een loods en leveren van materieel voor een drijvende brug.
Spijkerboor fort 1896-12-29 33 Maken van een brug c.a. (afgekeurd).
Spijkerboor fort 1897-4-22 6 Herbesteding van 29-12-1896.
Spijkerboor fort 28-12-1900 44 Het maken van in- en uitlaatmiddelen aan de grachten van verdedigingswerken in de stelling van Amsterdam, enz.
Spijkerboor fort 28-12-1900 45 Het maken van in- en uitlaatmiddelen aan de grachten van het fort, enz.
Spijkerboor fort 1-6-1910 4 Wijzigen van aardewaken met bijbehorende werkzaamheden en het graven van fonderingsputten op de terreinen van het fort aan de Nekkerweg, en van het fort bij Spijkerboor.
Spijkerboor fort 12-7-1910 6 Wijzigen van aardwerken met bijbehorende werkzaamheden en het graven van fonderingsputten op de terreinen van het fort aan de Nekkerweg, en van het fort bij Spijkerboor.
Spijkerboor fort 2-12-1910 19 Maken van bomvrije gebouwen enz.in het fort bij Spijkerboor, 2e gedeelte: Maken van een paalfondering binnennhet fortemplacement van het fort.
Spijkerboor fort 20-12-1910 21 Maken van bomvrije gebouwen, 3e gedeelte: Maken van fondamenten,regenbakken, enz. in het fort aan de Nekkerweg en in het fort bij Spijkerboor.
Spijkerboor fort 25-2-1911 2 Levering en opstelling van een pantserkoepel voor 2 snelvuurkanonnen (prijs R.M 238.700,-)
Spijkerboor fort 13-4-1911 4bn Herstellingen + éénjarig onderhoud, van de mil. gebouwen en werken van het noordelijk front der stelling van Amsterdam +verving (ongebruikt bestek).
Spijkerboor fort 7-7-1911 11 Het aanbrengen van afdekkingen met asphaltpraeparateni op de bovenvlakken der bomvrije gebouwen.
Spijkerboor fort 7-11-1911 29 Maken van bomvrije gebouwen op bestaande fondamenten, het maken en afwerken van geschutsepstel lingen en het voortzetten van het aardwerk enz. in het fort aan de Nekkerweg en het fort bij Spijkerbeor.
Spijkerboor fort 6-7-1912 19 Maken van bomvrije gebouwen op bestaande fondamenten, maken en afwerken van geschutsopstellingen en het voortzetten van het aardwerk.
Spijkerboor fort 6-5-1913 6ce Herstellingen + éénjarig onderhoud van de mil. gebouwen en werken (ongebruikt bestek).
Starnmeerpolder 1899-12-22 49 Maken van een slaperdijk met een duiker in de Starnmeerpolder en van een grindweg langs het Noord Hollands Kanaal.
Steelhoven 1884-11-18 47 Plaatsen van grenspalen tussen Breda en Geertruidenberg.
Steelhoven 9-4-1907 1af Herstellingen en vernieuwingen en voorzieningen aan mil. gebouwen en werken in de stelling bij Steelhoven + levering (ongebruikt bestek).
Steenen Baak, (bij Brielle) 10-4-1906 10z Maken van een kogelvanger, waamemingspost, Ijzerdraadafsluiting en verplaatsen van een schijfinrichting "Veltman" met schijvenhuisje. (ongebruikt bestek).
Steenen Paal 17-7-1913 9e Maken en aanbrengen van afdekkingen voor draagbaar spoorwegmaterieel opgelegd in het sectorpark Sloten en bij de magazijnen Steenen Paal en Nieuwendijk. (ongebruikt bestek).
Steurgat 1887-5-17 37 Voorzieningen aan. het dak van de artillerieloods van het fort Steurgat.
Steurgat 1894-11-14 101 Aanbrengen van tot het meubilair behorende vaste voorwerpen + leveren van meubelen en huishoudelijke benodigdheden.
Steurgat 18-5-1900 10a Halveren van regenbakken in de batterijen bij fort Steurgat. (ongebruikt bestek).
Steurgat 5-5-1903 13b Herstellingen en vernieuwingen te Woudrichem, Loevestein, fort Giessen, fort Uppelse Dijk, en fort Steurgat (aan mil. gebouwen en werken) (ongebruikt bestek).
Steurgat 23-5-1905 11a Herstellingen en vernieuwingen aan mil. gebouwen en werken in het fort bij het Steurgat. (ongebruikt bestek).
Steurgat 8-5-1906 11a Herstellingen en vernieuwingen aan mil. gebouwen en werken (ongebruikt bestek).
Steurgat 28-5-1909 4aw Herstellingen en vernieuwingen aan mil. gebouwen en werken (ongebruikt bestek).
Steurgat 8-4-1911 4as Herstellingen + éénjarig onderhoud van de mil. gebouwen en werken + verving + leveringen (ongebruikt bestek).
Steurgat 4-4-1912 9g Herstellingen + éénjarig onderhoud van de mil. gebouwen en werken + verving + leveringen (ongebruikt bestek).
Steurgat 18-4-1913 6bf Herstellingen + éénjarig onderhoud van de mil. gebouwen en werken + verving + leveringen (ongebruikt bestek).
Stinkevuil 6-5-1913 6ce Herstellingen + éénjarig onderhoud van de mil. gebouwen en werken (ongebruikt bestek).
Strijbeek 9-11-1909 21 Het verrichten van grondwerk enz., het maken van wegen en afsluitingen, het bouwen van een kazerne, enz. en het bouwen van een bijgebouw.
Terheyden 1884-11-18 47 Plaatsen van grenspalen tussen Breda en Geertruidenberg.
Terneuzen 1886-3-10 6 Voorzieningen aan de boorden van het kanaal van Gent naar Terneuzen.
Terneuzen 1886-5-29 48 Herstellen van bruggen te Neuzen.
Terneuzen 1886-5-29 49 Herstellen en verbeteren van sluisdeuren, taluds en andere uitwateringswerken, behorende tot het Kanaal van Terneuzen.
Terneuzen 1887-9-14 67 Herstellen van stormschade aan de Oostzeedijk te Terneuzen.
Terneuzen 1888-7-4 53a Herstellingen aan de Oost- en Westzeedijken.
Terneuzen 1888-9-19 66 Voorzieningen aan. de brug bij bastion 5.
Terneuzen 1889-3-16 13 Herstellingen aan de Oost- en Westzeedijken en herstellen van rijswerk.
Terneuzen 1889-10-23 104 Maken van rijsbeslag en leveren van schorgrond.
Terneuzen 1891-4-4 11 Maken van stenenglooiingen op gedeelten van het buitentalud van de Oost- en Westzeedijken.
Terneuzen 1892-3-3 15 Maken van stenenglooiingen op de Oost- en Westzeedijken (laatste gedeelte).
Terneuzen 1894-6-6 46 Vernieuwen van een brugdek en van de goot van de affuitloods + leveren van schotbalken.
Terneuzen 1894-6-6 47 Herstellen van metsel- en voegwerk, vergroten van zinkputten en waterdichtmaken van een kelder.
Terneuzen 1895-3-8 9 Vernieuwen en verbeteren van watertaluds.
Terneuzen 1895-4-19 32 Herstellen van keibestratingen op de weg naar Axel en in de Sas van Gentse doorgang.
Terneuzen 1895-7-19 69 Maken van een afrastering, vernieuwen van een brugdek, + verving.
Terneuzen 1897-9-30 15 Vernieuwen van de brug naast de Zuidbeer.
Terneuzen 18-4-1901 3a??? Harstellingen + éénjarig onderhoud van de mil. gebouwen en werken + verving (ongebruikt bestek).
Terneuzen 14-5-1901 7c Herstellingen en vernieuwingen en leveringen aan de waterkering vóór de linkerface van bastion 8, de brug over de hoofdgracht vóór de courtine 4-5, de brug, over de ravelijnsgrae gracht 4-5, de Oost- en Westbeer-bruggen, (ongebruikt bestek).
Terneuzen 17-12-1901 34a Herstellingen + drie jarig onderhoud van de uitwateringswerken behorende tot het kanaal van neuzen in Zeeland + verving (ongebruikt bestek).
Terneuzen 14-4-1902 5k Herstellingen + éénjarig onderhoud van de mil. gebouwen en werken + levering (ongebruikt bestek).
Terneuzen 14-4-1902 5f(1) Herstellingen en voorzieningen aan stenenglooiingen, rijsbeslag, kanaalboorden en bruggen (ongebruikt bestek).
Terneuzen 18-4-1903 12i(1) Herstellingen + éénjarig onderhoud van de mil. gebouwen en werken + verving (ongebruikt bestek).
Terneuzen 3-6-1903 17t Herstellingen en voorzieningen aan rijsbeslag, bruggen, gebouwen, geschutemplacementen en een schietbaan (ongebruikt bestek).
Terneuzen 23-6-1903 21a Uitnemen van twee paar houten- leveren en inhangen van twee paar ijzeren- binnenwachtdeuren in de Oostbeer (ongebruikt bestek).
Terneuzen 1904-3-88 16a Herstellingen + éénjarig onderhoud van de mil. gebouwen en werken + verving (ongebruikt bestek).
Terneuzen 31-12-1904 32a Herstellingen + driejarig onderhoud van de uitwateringswerken (ongebruikt bestek).
Terneuzen 9-6-1904 22e Vernieuwen van binnenwachtdeuren in de Oosten Westberen, vernieuwen van het bordes op penanten van de Oostbeer (ongebruikt bestek).
Terneuzen 9-6-1904 22c Herstellingen en vernieuwingen aan bruggen, kanaalboorden en gebouwen (ongebruikt bestek).
Terneuzen 14-4-1905 4ar Herstellingen + éénjarig onderhoud van de mil. gebouwen en werken te Terneuzen en te Ellewoutsdijk + verving (ongebruikt bestek).
Terneuzen 15-4-1905 4ax Herstellingen en voorzieningen aan bruggen en kanaalboorden (ongebruikt bestek).
Terneuzen 21-4-1906 l0at Herstellingen + éénjarig onderhoud aan mil. gebouwen en werken + verving (ongebruikt bestek).
Terneuzen 15-9-1906 21a Herstellingen en voorzieningen aan duiker, stenenglooiingen en kanaalboorden (ongebruikt bestek).
Terneuzen 23-4-1907 2ac Herstellingen + éénjarig onderhoud van de mil. gebouwen en werken (ongebruikt bestek).
Terneuzen 11-6-1907 5d Opruimen van de dam met besehoeiing in de Oostelijke waterleiding, voorzieningen aan de Zuid- en aan de Westbeer, vernieuwen van steigers voor vaarbakken bij de Oost- en de Westbeer (ongebruikt bestek).
Terneuzen 27-4-1908 6v Herstellingen + éénjarig onderhoud van de mil. gebouwen en werken + verving (ongebruikt bestek).
Terneuzen 21-5-1908 8e Maken van een stenenglooiing, houten beschoeing, het rioleren van een waterleiding, herstellen van een brug en van metselwerk.
Terneuzen 30-12-1908 30a Herstellingen + driejarig onderhoud van de uitwateringswerken te Terneuzen (ongebruikt bestek).
Terneuzen 20-4-1909 4w Herstellingen + éénjarig onderhoud van de mil. gebouwen en werken + verving (ongebruikt bestek).
Terneuzen 4-6-1909 4be Vernieuwen van een stel sluisdeuren in de Westbeer, verven van ijzer- enwindwerktuigen, verven van afrasteringen en een brug. (ongebruikt bestek.).
Terneuzen 31-3-1910 ak Herstellingen + éénjarig onderhoud van de mil. gebouwen en werken + verving (ongebruikt bestek).
Terneuzen 28-6-1910 4k Vernieuwen en maken van rijspakwerk, verven, enz. van sluisdeuren, herstellen van een brug, vernieuwen van een schuif. (ongebruikt bestek).
Terneuzen 1-4-1911 4ab Herstellingen + eenjarig onderhoud van de mil. gebouwen en werken + verving (ongebruikt bestek)
Terneuzen 16-4-1912 9aq Herstellingen + éénjarig onderhoud van de mil. gebouwen en werken te Terneuzen en te Ellewoutsdijk (ongebruikt bestek).
Terneuzen 12-4-1913 6aj Herstellijngen + éénjarig onderhoud van de mil. gebouwen en werken te Terneuzen en te Ellewoutsdijk + verving (ongebruikt bestek).
Teteringen 1884-11-18 47 Plaatsen van grenspalen tussen Breda en Geertruidenberg.
Teteringen 15-11-1909 24 Bouwen van een kazernementvoor 2 eskadrons huzaren. (le gedeelte): Verrichten van. grondwek, maken van een riolering, maken van wegen en afsluitingen.
Teteringen 22-5-1910 3 Houwen van een kazernement voor 2 eskadrons huzaren, 2e gedeelte: Maken van een dubbele woning, een. gebouw voor werkplaatsen, eesn munitiemagazijn, privaatgebouw, terreinafsluitingen, een buitengasleiding, enz.
Teteringen 11-10-1910 9 Bouwen van een kazernement, 3e gedeelte: Maken van 2 gebouwen, enz.
Teteringen 16-11-1910 14 Bouwen van een kazernement, 4e gedeelte; Maken van 2 logiesgebouwen, bouwen van een stal voor officierspaarden, een ziekenstal, enz.
Teteringen 30-5-1911 8 Bouwen van een kazernement voor 2 eskadrons huzaren (5e gedeelte): Maken van een betonijzeren faecalientank, betonijzeren vloeren en trappen in de logiesgebouwen, en in de ziekenzaal,betonijzeren dekkingen en vloeren boven stallekalen en bijbehorende ruimten, enz.
Teteringen 31-7-1911 17 Bouwen van een kazernement voor 2 eskadrons huzaren (6e gedeelte): Maken van een inrichting voor centrale verwarming in 2 logiesgebouwen, 1 wachtgebouw en 1 cantinegebouw.
Teteringen 27-1-1912 4 Bouwen van een kazernement voor 2 eskadrons huzaren' Maken van een wachtgebouw, cantinegebouw, keukengebouw, gymnastiekgebouw, gebouw voor bergplaatsen, loodsen, enz.
Teteringen 29-5-1912 15 Maken van een keukeninrichting voor het kazernement voor 2 eskadrons huzaren.
Teteringen 8-10-1912 27 Het leveren van timmerwerken, verfwerk, leveren van meubelen, aanbrengen van uurwerken, enz.
Teteringen 11-4-1913 6 af Maken van een springbaan op het exercitieterrein van het cavaleriekazernement (ongebruikt bestek).
Teteringen 28-7-1913 9h Bouwen van een kazernement voor twee eskadrons huzaren (14e gedeelte): Maken van een inrichtting voor levering van badwater en verwarming van een badlokaal (ongebruikt bestek).
Texel 9-4-1901 3f Verschillende werkzaamheden + éénjarig onderhoud van de mil. gebouwen en werken (ongebruikt bestek).
Texel 20-3-1902 4b Verschillende werkzaamheden + éénjarig onderhoud van de mil. gebouwen en werken (ongebruikt bestek).
Texel 21-3-1903 5(4) Verschillende werkzaamheden + éénjarig onderhoud van de mil. gebouwen en werken (ongebruikt bestek).
Texel 29-3-1904 16n Verschillende werkzaamheden+ éénjarig onderhoud van de mil. gebouwen en werken (ongebruikt be stek).
Texel 11-4-1905 4z Herstellingen + éénjarig onderhoud van de mil. gebouwen en werken te Den Helder en te Texel. (ongebruikt bestek).
Texel 28-3-1906 8h Herstellingen + éénjarig onderhoud van de mil. gebouwen en werken (ongebruikt bestek).
Texel 28-3-1907 1i Herstellingen + éénjarig onderhoud van de mil. gebouwen en werken (ongebruikt bestek).
Texel 6-3-1908 1b Herstellingen + éénjarig onderhoud van de mil. gebouwen en werken + leveringen (ongebruikt bestek).
Texel 16-3-1909 3a Herstellingen + éénjarig onderhoud van de mil. gebouwen en werken (ongebruikt bestek).
Texel 22-3-1930 x Herstellingen + éénjarig onderhoud van de mil. gebouwen en werken + leveringen (ongebruikt bestek).
Texel 3-6-1910 4a Herstellen van landhoofden en pijlers van bruggen, herstellingen, vernieuwingen van verschillende aard + levering (ongebruikt bestek).
Texel 8-4-1911 4ar Herstellingen + éénjarig onderhoud van de mil. gebouwen en werken + leveringen (ongebruikt bestek).
Texel 21-6-1911 10c Herstellingen, en vernieuwingen aan mil. gebouwen en werken + levering (ongebruikt bestek).
Texel 3-4-1912 9b Herstellingen + éénjarig onderhoud van de mil. gebouwen en werken + leveringen (ongebruikt bestek).
Texel 14-5-1912 14b Herstellingen + vernieuwingen aan mil. gebouwen en werken te Den Helder en op Texel + levering (ongebruikt bestek).
Texel 5-4-1913 6f Herstellingen + éénjarig onderhoud van de mil. gebouwen en werken te Den Helder en Texel + leveringen (ongebruikt bestek).
Tiel 1886-7-23 54 Voltooien van het inundatiekanaal van de Waal beneden Tiel naar de Linge.
Tiel 1889-7-16 85 Uitnemen en weer inlaten van alle schotbalken naaldkeringen; leveren en stellen van inrichtingen tot regeling der waterverdeling ophet inundatiekanaal van de Waal naar de Linge.
Tiel 12-6-1900 18 Het verbeteren van de sluis in de Waalbandijk.
Tiel 8-4-1902 4aq Herstellingen + éénjarig onderhoud van de mil. gebouwen en werken + verving + leveringen, (ongebruikt bestek).
Tiel 7-4-1903 7f Herstellingen + éénjarig onderhoud van de mil. gebouwen en werken + verving + leveringen (ongebruikt bestek).
Tiel 6-4-1904 17m Herstellingen + éénjarig onderhoud aan de mil. gebouwen en werken + verving + leveringen, (ongebruikt bestek).
Tiel 10-5-1904 19c Vernieuwen van een deur in fort Everdingen, vernieuwen en herstellen van bekledingen in fort Ecerdingen en het werk aan het Spoel, uitnemen, zoveel nodig herstellen en weer inlaten van schotbalkkeringen en schuiven te Everdingen, aan het Spoel, te Tiel, leveren van schotbalken aan het Spoel en te Tiel. (ongebruikt bestek).
Tiel 5-4-1905 4f Herstellingen + éénjarig onderhoud van de mil. gebouwen en werken + verving + leveringen, (ongebruikt bestek).
Tiel 23-5-1905 11b Vernieuwen, van glintingen, uitnemen, herstellen en weer inlaten van schotbalkkeringen en schuiven + leverantie van schotbalken en schuiven (ongebruikt bestek).
Tiel 8-5-1906 11b Vernieuwingen aan glintingen, uitnemen, zoveel nodig herstellen, weer inlaten van schotbalkkeringen en schuiven bij Tiel en levering schotbalken en schotbalkplaten te Tiel, herstellen van het stortebed der inundatiesluis in de Zuider- Lingedijk bij Tiel (ongebruikt bestek).
Tiel 4-4-1906 10h Herstellingen + éénjarig onderhoud van de mil. gebouwen en werken + verving + leveringen (ongebruikt bestek).
Tiel 11-4-1907 2d Herstellingen + éénjarig onderhoud van de mil. gebouwen en werken + verving + leveringen, (ongebruikt bestek).
Tiel 30-4-1907 2aw Vernieuwen van glintingen bij Tiel, Uitnemen, zo veel mogelijk herstellen en weer inlaten van schotbalkkeringen en schuiven, levering van schotbalken te Tiel, herstellen van bruggen, leveren en plaatsen van grenspalen, leveren en plaatsen van peilschalen, veranderen van schotbalklieren te Tiel (ongebruikt bestek).
Tiel 2-4-1908 5f Herstellingen + éénjarig onderhoud van de mil. gebouwen en werken + verving + leveringen (ongebruikt bestek).
Tiel 28-4-1908 6w Herstellingen en vernieuwingen aan mil. gebouwen en werken (ongebruikt bestek).
Tiel 5-4-1909 4a Herstellingen + éénjarig onderhoud van de mil. gebouwen en werken + verving + leveringen (ongebruikt bestek).
Tiel 28-5-1909 4ax Herstellingen en vernieuwingen aan mil. gebouwen en werken (ongebruikt bestek).
Tiel 19-3-1910 s Herstellingen + éénjarig onderhoud van de mil. gebouwen en werken + verving + leveringen (ongebruikt bestek).
Tiel 1-4-1911 4ac Herstellingen + éénjarig onderhoud van de mil. gebouwen en werken + verving + leveringen (ongebruikt bestek).
Tiel 4-4-1912 9f Herstellingen + éénjarig onderhoud van de mil. gebouwen en werken + verving + leveringen, (ongebruikt bestek).
Tiel 8-4-1913 6i Herstellingen + éénjarig onderhoud van de mil. gebouwen en werken der N.H. Waterlinie bij Asperen, Everdingen en Tiel + verving + leveringen (ongebruikt bestek).
Tiel-Linge-Linie 1892-4-8 38 Herstellingen en vernieuwingen aan werken en gebouwen + leveren van roeiboten en een regenton.
Tiel-Linge-Kanaal 1894-5-18 25 Herstellen van de inundatiesluis in de rechter Waaldijk en van bruggen en glintingen + leveren van een roeiboot.
Tienhoven 1871-6-5 2 Het maken van damsluizen en waterkeringen voor de kommen der Nieuwe Hollandse Waterlinie tussen de kade naar Tienhoven en Jutphaas.
Tienhoven 1872-5-18 1 Herbesteding van het maken van damsluizen en waterkeringen voor de kommen der Nieuwe Hollandse Waterlinie tussen de kade naar Tienhoven en Jutphaas.
Tienhoven 1879-7-31 21 Verbeteren van de inundatiemiddelen nabij het fort Tienhoven.
Tienhoven 1879-9-23 33 Verbeteren van de forten Tienhoven, Spion en Kijkuit.
Tienhoven 1880-10-9 41 Aanleg van een beplanting.
Tienhoven 1880-12-17 50 Verbeteringen aan de gebouwen A in de forten Tienhoven, Spion en Kijkuit.
Tienhoven 1882-5-23 21 Verbeteren van aardewerken en gebouwen in forten langs de Vecht.
Tienhoven 1884-12-24 48 Maken van betongebouwen, nismuren en borstweringen in/achter de forten Kijkuit, Spion, Tienhoven en Maarsseveen.
Tienhoven 1886-5-7 31 Vernieuwen van de toegangsbrug van het fort Tienhoven.
Tienhoven 1888-6-14 51 Herstellen van bestratingen en muren. + verving.
Tienhoven 1889-6-7 73 Opzetten van grondkegels, herleggen van rabatten herstellen van lekken in muren en gewelven, maken van zinkbekledingen.
Tienhoven 1892-7-12 93 Verbeteren van betondekkingen.
Tienhoven 1892-8-10 98 Verplaatsen van de artillerie-loods, afbreken en bouwen van een wachterswoning.
Tienhoven 1893-11-29 25 Verhogen van kaden en wegen langs het Tienhovense Kaaaal (herbesteed. 21-12-1893).
Tienhoven 1894-11-9 98 Aanbrengen van tot het meubilair behorende vaste voorwerpen + leveren van meubelen.
Tienhoven 1896-9-30 19 Herstellen en wijzigen van het aardewerk.
Tienhoven 1899-3-8 3 Voorzieningen voor en leveringen aan de schutsluis "Krayenest" in de Tuinhovense Vaart en aan de damsluis ten westen van de redoute.
Tienhoven 30-4-1902 7e(1) Herstellingen en vernieuwingen aan gebouw C. te fort Tienhoven. (ongebruikt bestek).
Tienhoven 31-3-1903 5(8) Herstellingen + éénjarig onderhoud van de mil. gebouwen en werken te Nieuwersluis en in de Nieuwe Hollandse Waterlinie van Kijkuit tot Tienhoven + verving (ongebruikt bestek).
Tienhoven 26-5-1903 17m Herstellingen aan- maken van riolen- in en bij de gebouwen der voormalige Pupillenschool te Nieuwersluis en voorzieningen aan aardewerken en taludbekledingen op de forten Kijkuit Spion, Nieuwersluis en Tienhoven (ongebruikt bestek).
Tienhoven 24-3-1903 13e Herstellingen + éénjarig onderhoud van de mil. gebouwen en werken + verving (ongebruikt bestek).